臺灣高等法院臺中分院民事裁定  100年度抗字第350號
抗  告  人   國園股份有限公司
法定代理人   梁國清
相  對  人   古光雄
抗告人因與相對人間停止執行事件，對於中華民國100年7月11日
台灣彰化地方法院100年度聲字第66號所為裁定提起抗告，本院
裁定如下：
      主  文
原裁定廢棄，發回台灣彰化地方法院。
      理  由
一、抗告人原審聲請意旨略以：原審法院99年度司執字第3830、
    3831號清償債務強制執行事件，因執行債權人古光雄所取得
    之執行名義，有諸多違反及不實之處並涉及犯罪嫌疑，抗告
    人已提出刑事詐欺告訴，故本件強制執行已提起債務人異議
    之訴，且本件已進入刑事訴訟程序，依民事訴訟法第183條
    應裁定停止等語。
二、原裁定意旨略以：按民事訴訟法第4章第4節所定訴訟程序停
    止之規定，並非強制執行法第18條第1項所稱之法律另有規
    定，於強制執行程序自無準用之餘地，故抗告人依民事訴訟
    法第183條規定聲請本件停止執行，即無從准許，應予駁回
    等語。
三、抗告意旨略以：王柏興明知所執有之抗告人、宜鉦科技工程
    股份公司及佑聯精鑄股份有限公司等所開立到期日為民國（
    下同）98年6月20日之本票、支票各一紙（面額4000萬元）
    是借貸擔保票據，並非97年12月22日協議書所載相對人借用
    林春池之實際放款金額，依法為無效之證券；且協議書載明
    ，相對人借予林春池借款3500萬元之連帶保證人為：梁國清
    、林彥吉、張振成、洪榮勝、柯鴻儀、柯鳳珠等6人，是前
    開3家法人並未連帶保證，此為本件之所爭執。又縱有借款
    ，其可分之債應為500萬元（3500萬元÷7＝500萬元）。詎
    相對人卻將前揭無效票據全數持至法院之民事非訟中心聲請
    裁定，以致其債務等於：5.6億元（4000萬元×2×7＝5.6億
    元），再加上林春池之舊債5550萬元（1850萬元×3＝5550
    萬元），其總計為6.155億元（5.6億元＋5550萬元＝6.155
    億元）。而相對人所行使之3張4000萬元之假債權1.2億元於
    民事執行分配後，侵害已得逞之不實事項之拍賣金額。綜上
    ，王柏興為從事非訟事件業務之人，明知相對人所提之督促
    程序為不實之事項，而使公務員登載不實，足以致前揭3家
    法人財產上之損害，而本件抗告人屢次向非訟中心書記官申
    請停止執行，卻均遭拒絕，顯見台灣彰化地方法院非訟中心
    書記官顯操守失貞，與犯罪共舞，假藉公權力縱容相對人及
    其代理人等之重大經濟犯罪，行使不實之假債權等事項，何
    談司法改革，爰請求廢棄原裁定等語。
四、經查：
  (一)按債務人提起債務人異議之訴時，法院因必要情形或依聲請
    定相當並確實之擔保，得為停止強制執行之裁定，強制執行
    法第18條第2項定有明文。
  (二)本件抗告人聲請意旨已表明其已提起債務人異議之訴而聲請
    停止執行（見原審卷第11頁聲請狀），而抗告人於99年6月
    24日聲請本件停止執行之同日，確實已就前揭強制執行事件
    提起債務人異議之訴，並經原審法院以100年度訴字第543號
    債務人異議之訴事件受理中，此經本院調取前揭訴訟卷宗核
    閱屬實。嗣抗告人因未繳納裁判費，經原審法院於100年6月
    30日裁定核定訴訟標的價額，並命抗告人補繳裁判費，惟抗
    告人就原審前揭訴訟標的價額核定提起抗告，而由本院以10
    0年度抗字第336號裁定駁回抗告等情，亦有本院前揭抗告裁
    定在卷足憑，故前揭債務人異議之訴現仍未經原審法院裁定
    駁回而合法繫屬中，依前揭法律規定，本件抗告人聲請停止
    執行，即有理由。原審裁定漏未審酌抗告人前揭聲請事由，
    僅以原審裁定所敘明之理由駁回抗告人之聲請，顯有未洽。
    抗告意旨指摘原審裁定不當之理由雖不可採，然原審裁定既
    有前揭違法之處，抗告人聲明廢棄，即有理由，爰予廢棄發
    回原法院依抗告人補正訴訟要件之情形而更為妥適之處理。
五、據上論結，本件抗告為有理由，依強制執行法第30條之1、
    民事訴訟法第492條，裁定如主文。
中    華    民    國   100    年    9     月    22    日
                民事第七庭    審判長法  官  饒鴻鵬
                                    法  官  張瑞蘭
                                    法  官  陳毓秀
以上正本係照原本作成。
再為抗告應以適用法規顯有錯誤為理由。
如提起再抗告者應於裁定送達後10日內向本院提出抗告理由狀（
須按照他造人數附具繕本）並繳納抗告裁判費新臺幣1,000元，
同時委任律師或具有律師資格之關係人為代理人。
                                    書記官  高勳楠
中    華    民    國   100    年    9     月    22    日
                                                      Ｓ